【裁判字號】    99,易緝,101
【裁判日期】    991223
【裁判案由】    恐嚇取財等
【裁判全文】
臺灣臺南地方法院刑事判決             99年度易緝字第101號
公  訴  人  臺灣臺南地方法院檢察署檢察官
被      告  蔡全祿
選任辯護人  蘇文斌律師
            黃俊達律師
            賴鴻鳴律師
上列被告因恐嚇取財等案件，經檢察官提起公訴（95年度偵字第
15448號、第17070號、96年度偵字第1277號），本院合議庭裁定
由受命法官獨任進行簡式審判，判決如下：
    主  文
蔡全祿結夥三人以上竊盜，累犯，處有期徒刑壹年拾月。又共同
意圖為自己不法之所有，以恐嚇使人將本人之物交付，累犯，處
有期徒刑壹年陸月，減為有期徒刑玖月，扣案之附表二編號5、6
及附表三所示之物品均沒收。應執行有期徒刑貳年肆月，扣案之
附表二編號5、6及附表三所示之物品均沒收。
    事  實
一、蔡全祿前於民國92年間因竊盜案件經台灣高等法院台南分院
    判處有期徒刑1年10月確定，並於95年3月31日縮刑執行完畢
    。93年間復因常業竊盜案件，再經台灣高等法院台南分院於
    95年8月23日判處1年 8月確定，並於刑之執行前令入勞動場
    所強制工作三年（現執行中）。詎蔡全祿仍不知悔改，復與
    毛漢清（為本院通緝中，嗣到案另結）、林振坤、陳志偉、
    鄭進德、黃崑山（上四人均經判處罪刑確定）、黃裕倉（另
    案經臺灣彰化地方法院判刑在案）共組竊鴿勒贖集團，基於
    共同意圖為自己不法所有，而反覆多次結夥三人以上竊取他
    人之物及恐嚇取財之集合性概括犯意聯絡，自民國95年 8月
    （起訴書誤為6月）間起，在臺南縣仁德鄉臺南航空站附近
    ，由蔡全祿、毛漢清、黃崑山以尼龍網等工具，架網在賽鴿
    飛行之路徑上，捕捉飛經上開地點之他人賽鴿後，再以裝鴿
    網袋竊取之，由鄭進德在場負責把風，以此方式竊得如附表
    一所示之葉鎮城等人所有之賽鴿。並由黃裕倉於95年 8月間
    在台南市○○路上，分以新台幣（以下同）8千、 1萬2千元
    之代價向黃朝彬販入附表一所示之薛富山、黃土城之帳戶存
    摺、提款卡，另以一張1千2百元之代價，向其販入00000000
    00、0000000000號SIM行動電話門號卡各1張，以不詳代價向
    其姨媽朱潘雪惠販入附表一所示朱潘雪惠帳戶存摺、提款卡
    ，由陳志偉提供附表一所示之陳永坤帳戶存摺、提款卡，作
    為恐嚇被害人及取款使用。渠等竊鴿得手後再由毛漢清、蔡
    全祿、林振坤使用0000000000、0000000000、0000000000等
    行動電話門號，依照所竊賽鴿之腳環編號、鴿主電話，於附
    表一所示之時間，撥打電話向附表一所示被害人恫嚇稱：必
    須依指示匯款至各指定帳戶中，否則賽鴿將無法釋回等語，
    致附表一所示被害人心生畏懼，而依指示於附表一所示之時
    間陸續將1千3百元至 3萬元不等之贖金，匯入毛漢清、蔡全
    祿、林振坤所指定如附表一所示之金融機構帳戶內，俟鴿主
    本人或其所委託之人依指示匯款後，由毛漢清、蔡全祿通知
    黃裕倉、陳志偉持前開金融機構之存摺及提款卡前往金融機
    構自動櫃員機補登存摺並提領贓款，迨確認鴿主匯款後，再
    通知鄭進德將竊鴿釋回（其被害人、失竊數量、失竊時間、
    恐嚇時間、匯款時間、匯入帳戶、匯款金額均詳如附表一所
    示）。嗣於95年9月19日下午2時30分許，黃裕倉持提款卡，
    在臺南市○區○○○路157 號「全家便利超商」內之自動櫃
    員機提領贓款時，為警當場逮獲，並扣得附表二所示之物品
    。復經警持檢察官核發之拘票，於95年10月19日將林振坤、
    陳志偉、鄭進德、黃崑山、黃朝彬拘提到案，並扣得附表三
    所示之物品，而查獲上情。
二、案經臺灣臺南地方法院檢察署檢察官指揮內政部警政署刑事
    警察局偵一隊及彰化縣警察局鹿港分局偵查起訴。
    理  由
一、上揭事實，業據被告蔡全祿於本院審理時均坦承不諱，核與
    證人即如附表一所示之被害人葉鎮城等人於警詢時證述之情
    節大致相符，並有附表一所示之被害人葉鎮城等人之郵政國
    內匯款執據及附表一所示之朱潘雪惠、陳永坤、薛富山、黃
    土城之帳戶之開戶資料、交易往來明細等附卷可參，復有通
    訊監察譯文、彰化縣警察局鹿港分局搜索扣押筆錄、扣押物
    品目錄表及事實欄所載扣押物等扣案可資佐證。綜上所述，
    被告之自白核與事實相符，堪信為真實。從而，本件事證明
    確，被告蔡全祿上開加重竊盜、恐嚇取財犯行，均堪認定。
    又本件上開被害人於警訊之證述，業據被告於本院審判程序
    同意作為證據，本院審酌上開證述係於警局作成，並經被害
    人閱覽無訛後始於筆錄後簽名，且均有相關匯款紀錄可供佐
    參，適於作為證據，依刑事訴訟法第159條之5第1項規定，
    自有證據能力，併予敘明。
二、核被告蔡全祿所為，係犯刑法第321條第1項第 4款之結夥三
    人以上竊盜罪（按起訴書誤引為第320條第1項之普通竊盜罪
    ，業經蒞庭公訴檢察官當庭更正）及同法第346條第1項之恐
    嚇取財罪。被告蔡全祿與毛漢清、黃裕倉、林振坤、陳志偉
    、鄭進德、黃崑山彼此間，有犯意聯絡及行為分擔，均為共
    同正犯。查刑法已於94年2月2日修正公布，將刑法第56條關
    於連續犯規定刪除，並於95年7月1日生效施行，其修正立法
    理由已有「至連續犯之規定廢除後，對於部分習慣犯，例如
    竊盜、吸毒等犯罪，是否會因適用數罪併罰而使刑罰過重產
    生不合理之現象一節，在實務運用上應可參考德、日等國之
    經驗，委由學界及實務以補充解釋之方式，發展接續犯之概
    念，對於合乎『接續犯』或『包括的一罪』之情形，認為構
    成單一之犯罪，以限縮數罪併罰之範圍，用以解決上述問題
    」之說明（刑法第56條修正立法理由第4點參照）。而本件
    被告蔡全祿與毛漢清、黃裕倉、林振坤、陳志偉、鄭進德、
    黃崑山等人，於密接時間內，反覆接續在同一地點，結夥三
    人以上，架網捕捉被害人飛經上開地點之他人賽鴿後，再以
    竊取之被害人鴿子，向被害人恐嚇取財，其客觀之行為態樣
    本質上原具有反覆、延續實行之特徵，且主觀上亦具以之為
    常業之概括犯意，於刑法修正施行後，評價上應認各僅包括
    的成立一個結夥三人以上竊盜、恐嚇取財罪，即學理上所稱
    「集合犯」。又被告蔡全祿前於民國92年間因竊盜案件經台
    灣高等法院台南分院判處有期徒刑1年10月確定，並於95年3
    月31日縮刑執行完畢，有台灣高等法院被告全國前案紀錄表
    一紙附卷可按，其於五年內故意再犯本件有期徒刑以上之罪
    ，均應依累犯規定依法加重其刑。被告所犯上述二罪，犯意
    各別，行為互異，應予分論併罰。爰審酌被告蔡全祿前已因
    架網捕捉賽鴿等竊盜犯行，經法院分別判處有期徒刑1年10
    月、1年8月確定，仍不思循正途賺取財物，再參與竊鴿集團
    ，反覆多次以竊得之賽鴿威脅恐嚇鴿主取財，犯罪惡性已重
    ，所生危害非輕，惟審理中均坦承犯行，態度良好，及其就
    上開竊盜及恐嚇取財犯行擔任主導者之角色等情狀，分別就
    所犯加重竊盜及恐嚇取財犯行各量處如主文所示之刑。又被
    告蔡全祿所犯恐嚇取財罪之時間，均係在96年4月24日之前
    ，合於依中華民國九十六年罪犯減刑條例第2條所定減刑條
    件，且無同條例第3條所定之不得減刑情形，應依該例減其
    宣告刑二分之一，再與所犯刑法加重竊盜罪部分所宣告之刑
    ，合併定其應執行之刑，以資懲儆。再被告所犯加重竊盜部
    分之犯罪時間，雖於96年4月24日以前所犯，惟經本院宣告
    有期徒刑1年10月，依減刑條例第3條第1項第15款之規定，
    爰不予減刑，並予敘明。扣案之附表二編號5、6所示之物品
    ，係共犯黃裕倉所有供本案共同恐嚇取財所用之物，扣案之
    附表三編號1、2、3、4所示之物品，分係被告林振坤、陳志
    偉、鄭進德、黃崑山所有供本案共同恐嚇取財所用之物，均
    應依法宣告沒收。至扣案之其餘物品，或無證據足資證明係
    被告或共犯所有之物，或無證據足以證明為直接供本案犯罪
    所用之物，爰均不為沒收之諭知。另附表一所示失竊時間，
    被告及被害人等雖均未供明，惟其中被害人如已指明鴿子放
    飛時間及其被恐嚇時間，則其被竊時間，衡諸常情，自足認
    係介於上開二時間內之某時；如未供明其放飛時間，則衡諸
    架網竊鴿者，於架網期間每日均巡視有無竊獲鴿子，且為求
    能於恐嚇取財時取信於被竊者，必不致於竊得後拖延時日方
    進行恐嚇之常情，自足認其被竊之時間，應不逾越其被恐嚇
    時間之當日或前一日某時，均併此敘明。
據上論斷，應依刑事訴訟法第273條之1第1項、第299條第 1項前
段、第310條之2，刑法第28條、第321條第1項第4款、第346條第
1 項、第47條第1項、第38條第1項第2款、第51條第5款，刑法施
行法第1條之1，中華民國九十六年罪犯減刑條例第2條第1項第3
款、第7條，判決如主文。
本案經檢察官宋文宏到庭執行職務
中    華    民    國    99    年    12    月    23    日
                          刑事第三庭  法  官  黃堯讚
以上正本證明與原本無異。
如不服本判決應於收受本判決後10日內向本院提出上訴書狀，並
應敘述具體理由。其未敘述上訴理由者，應於上訴期間屆滿後20
日內向本院補提理由書狀（均須按他造當事人之人數附繕本）「
切勿逕送上級法院」。
                                      書記官  許雅華
中    華    民    國    99    年    12    月    24    日
附錄本案論罪科刑法條全文：
刑法第321條第1項第4款：
犯竊盜罪而有左列情形之一者，處六月以上、五年以下有期徒刑
：四、結夥三人以上而犯之者。
刑法第346條第1項：
意圖為自己或第三人不法之所有，以恐嚇使人將本人或第三人之
物交付者，處6月以上5年以下有期徒刑，得併科1千元以下罰金
。
附表一：
┌──┬────┬───┬──────┬──────┬──────┬───────────┬────┬───────────┐
│編號│被 害 人│失竊數│  失竊時間  │  恐嚇時間  │  匯款時間  │    匯  入  帳  戶    │匯款金額│  備              考  │
│    │        │量(隻)│            │            │            │                      │  (元)  │                      │
├──┼────┼───┼──────┼──────┼──────┼───────────┼────┼───────────┤
│  1 │葉鎮誠  │   1  │95年8月24日 │95年8月24日 │95年8月24日 │中華郵政台南開元路郵局│   2,220│                      │
│    │        │      │上午當日或前│上午某時許  │下午1時44分 │戶名：朱潘雪惠        │        │                      │
│    │        │      │一日某時    │            │許          │帳號：00000000000000  │        │                      │
├──┼────┼───┼──────┼──────┼──────┼───────────┼────┼───────────┤
│  2 │黃思勤  │   2  │95年8月24日 │95年8月24日 │95年8月24日 │同上                  │   4,430│                      │
│    │        │      │上午7時至10 │上午10時許  │下午4時13分 │                      │        │                      │
│    │        │      │時之間當日某│            │許          │                      │        │                      │
│    │        │      │時          │            │            │                      │        │                      │
├──┼────┼───┼──────┼──────┼──────┼───────────┼────┼───────────┤
│  3 │蔡德宗  │   1  │95年8月24日 │95年8月24日 │95年8月24日 │同上                  │   2,510│                      │
│    │        │      │上午6時至11 │上午11時許  │中午12時5分 │                      │        │                      │
│    │        │      │時之間當日某│            │許          │                      │        │                      │
│    │        │      │時          │            │            │                      │        │                      │
├──┼────┼───┼──────┼──────┼──────┼───────────┼────┼───────────┤
│  4 │李東璋  │   1  │95年8月24日 │95年8月24日 │95年8月24日 │同上                  │   2,340│                      │
│    │        │      │上午11時10分│上午11時10分│中午12時28  │                      │        │                      │
│    │        │      │之前當日或前│許          │分許        │                      │        │                      │
│    │        │      │一日某時    │            │            │                      │        │                      │
├──┼────┼───┼──────┼──────┼──────┼───────────┼────┼───────────┤
│  5 │施和生  │   2  │95年8月24日 │95年8月24日 │95年8月24日 │同上                  │   4,610│                      │
│    │        │      │上午11時30分│上午11時30分│中午12時22分│                      │        │                      │
│    │        │      │之前或前一日│許          │許          │                      │        │                      │
│    │        │      │當日某時    │            │            │                      │        │                      │
├──┼────┼───┼──────┼──────┼──────┼───────────┼────┼───────────┤
│  6 │賴大鵬  │   1  │95年8月24日 │95年8月24日 │95年8月24日 │同上                  │   2,511│                      │
│    │        │      │上午11時30分│上午11時30分│下午1時10分 │                      │        │                      │
│    │        │      │之前當日或前│許          │許          │                      │        │                      │
│    │        │      │一日某時    │            │            │                      │        │                      │
├──┼────┼───┼──────┼──────┼──────┼───────────┼────┼───────────┤
│  7 │鐘其祥  │   1  │95年8月24日 │95年8月24日 │95年8月24日 │同上                  │   2,210│                      │
│    │        │      │上午11時30分│上午11時30分│下午2時13分 │                      │        │                      │
│    │        │      │之前當日或前│許          │許          │                      │        │                      │
│    │        │      │一日某時    │            │            │                      │        │                      │
├──┼────┼───┼──────┼──────┼──────┼───────────┼────┼───────────┤
│  8 │王振樞  │   1  │95年8月24日 │95年8月24日 │95年8月24日 │同上                  │   2,014│                      │
│    │        │      │上午11時30分│上午11時30分│下午2時39分 │                      │        │                      │
│    │        │      │之前當日或前│許          │許          │                      │        │                      │
│    │        │      │一日某時    │            │            │                      │        │                      │
├──┼────┼───┼──────┼──────┼──────┼───────────┼────┼───────────┤
│  9 │謝文源  │   1  │95年8月24日 │95年8月24日 │95年8月31日 │同上                  │   2,203│                      │
│    │        │      │中午12時之前│中午12時許  │上午10時48  │                      │        │                      │
│    │        │      │當日或前一日│            │分許        │                      │        │                      │
│    │        │      │某時        │            │            │                      │        │                      │
├──┼────┼───┼──────┼──────┼──────┼───────────┼────┼───────────┤
│ 10 │洪惠華  │   1  │95年8月24日 │95年8月24日 │95年8月24日 │同上                  │   2,500│                      │
│    │        │      │中午12時之前│中午12時許  │中午12時18  │                      │        │                      │
│    │        │      │當日或前一日│            │分許        │                      │        │                      │
│    │        │      │某時        │            │            │                      │        │                      │
├──┼────┼───┼──────┼──────┼──────┼───────────┼────┼───────────┤
│ 11 │賴明宏  │   1  │95年8月24日 │95年8月24日 │95年8月24日 │同上                  │   2,530│                      │
│    │        │      │中午12時之前│中午12時許  │中午12時43  │                      │        │                      │
│    │        │      │當日或前一日│            │分許        │                      │        │                      │
│    │        │      │某時        │            │            │                      │        │                      │
├──┼────┼───┼──────┼──────┼──────┼───────────┼────┼───────────┤
│ 12 │蔡飛鳳  │   1  │95年8月24日 │95年8月24日 │95年8月24日 │同上                  │   2,310│                      │
│    │        │      │中午12時之前│中午12時許  │下午1時18分 │                      │        │                      │
│    │        │      │當日或前一日│            │許          │                      │        │                      │
│    │        │      │某時        │            │            │                      │        │                      │
├──┼────┼───┼──────┼──────┼──────┼───────────┼────┼───────────┤
│ 13 │徐菀嬬  │   2  │95年8月24日 │95年8月24日 │95年8月24日 │同上                  │   4,510│                      │
│    │        │      │中午12時之前│中午12時許  │下午1時19分 │                      │        │                      │
│    │        │      │當日或前一日│            │許          │                      │        │                      │
│    │        │      │某時        │            │            │                      │        │                      │
├──┼────┼───┼──────┼──────┼──────┼───────────┼────┼───────────┤
│ 14 │黃海永  │   1  │95年8月24日 │95年8月24日 │95年8月24日 │同上                  │   2,000│                      │
│    │        │      │中午12時之前│中午12時許  │下午1時23分 │                      │        │                      │
│    │        │      │當日或前一日│            │許          │                      │        │                      │
│    │        │      │某時        │            │            │                      │        │                      │
├──┼────┼───┼──────┼──────┼──────┼───────────┼────┼───────────┤
│ 15 │薛清仁  │   1  │95年8月24日 │95年8月24日 │95年8月24日 │同上                  │   2,050│                      │
│    │        │      │中午12時之前│中午12時許  │下午1時35分 │                      │        │                      │
│    │        │      │當日或前一日│            │許          │                      │        │                      │
│    │        │      │某時        │            │            │                      │        │                      │
├──┼────┼───┼──────┼──────┼──────┼───────────┼────┼───────────┤
│ 16 │陳祈昌  │   1  │95年8月24日 │95年8月24日 │95年8月24日 │同上                  │   2,710│                      │
│    │        │      │中午12時之前│中午12時許  │下午1時48分 │                      │        │                      │
│    │        │      │當日或前一日│            │許          │                      │        │                      │
│    │        │      │某時        │            │            │                      │        │                      │
├──┼────┼───┼──────┼──────┼──────┼───────────┼────┼───────────┤
│ 17 │陳義順  │   2  │95年8月24日 │95年8月24日 │95年8月24日 │同上                  │   3,605│                      │
│    │        │      │中午12時之前│中午12時許  │下午3時4分許│                      │        │                      │
│    │        │      │當日或前一日│            │            │                      │        │                      │
│    │        │      │某時        │            │            │                      │        │                      │
├──┼────┼───┼──────┼──────┼──────┼───────────┼────┼───────────┤
│ 18 │陳瑞田  │   3  │95年8月24日 │95年8月24日 │95年8月24日 │同上                  │   3,450│                      │
│    │        │      │中午12時之前│中午12時許  │下午1時29分 │                      │        │                      │
│    │        │      │當日或前一日│            │許          │                      │        │                      │
│    │        │      │某時        │            │            │                      │        │                      │
├──┼────┼───┼──────┼──────┼──────┼───────────┼────┼───────────┤
│ 19 │石慶安  │   1  │95年8月24日 │95年8月24日 │95年9月8日  │中華郵政茄萣郵局      │   2,012│                      │
│    │        │      │中午12時之前│中午12時許  │上午10時44  │戶名：薛富山          │        │                      │
│    │        │      │當日或前一日│            │分許        │帳號：00000000000000  │        │                      │
│    │        │      │某時        │            │            │                      │        │                      │
├──┼────┼───┼──────┼──────┼──────┼───────────┼────┼───────────┤
│ 20 │陳進師  │   3  │95年8月24日 │95年8月24日 │95年9月6日下│同上                  │   6,625│                      │
│    │        │      │中午12時之前│中午12時許  │午1時11分許 │                      │        │                      │
│    │        │      │當日或前一日│            │            │                      │        │                      │
│    │        │      │某時        │            │            │                      │        │                      │
├──┼────┼───┼──────┼──────┼──────┼───────────┼────┼───────────┤
│ 21 │王清魁  │   4  │95年8月24日 │95年8月24日 │95年9月6日下│同上                  │  10,026│                      │
│    │        │      │中午12時之前│中午12時許  │午2時1分許  │                      │        │                      │
│    │        │      │當日或前一日│            │            │                      │        │                      │
│    │        │      │某時        │            │            │                      │        │                      │
├──┼────┼───┼──────┼──────┼──────┼───────────┼────┼───────────┤
│ 22 │江瑞基  │   2  │95年8月24日 │95年8月24日 │95年8月24日 │中華郵政台南開元路郵局│   3,602│                      │
│    │        │      │中午12時30分│中午12時30分│下午3時6分許│戶名：朱潘雪惠        │        │                      │
│    │        │      │之前當日或前│            │            │帳號：00000000000000  │        │                      │
│    │        │      │一日某時    │            │            │                      │        │                      │
├──┼────┼───┼──────┼──────┼──────┼───────────┼────┼───────────┤
│ 23 │黃郁文  │   1  │95年8月24日 │95年8月24日 │95年8月24日 │同上                  │   2,520│                      │
│    │        │      │下午1時之前 │下午1時許   │下午1時31分 │                      │        │                      │
│    │        │      │當日或前一日│            │許          │                      │        │                      │
│    │        │      │某時        │            │            │                      │        │                      │
├──┼────┼───┼──────┼──────┼──────┼───────────┼────┼───────────┤
│ 24 │謝萍霞  │   1  │95年8月24日 │95年8月24日 │95年8月24日 │同上                  │   2,500│                      │
│    │        │      │下午1時之前 │下午1時許   │下午1時37分 │                      │        │                      │
│    │        │      │當日或前一日│            │許          │                      │        │                      │
│    │        │      │某時        │            │            │                      │        │                      │
├──┼────┼───┼──────┼──────┼──────┼───────────┼────┼───────────┤
│ 25 │許素蘭  │   2  │95年8月24日 │95年8月24日 │95年8月24日 │同上                  │   4,612│                      │
│    │        │      │下午1時之前 │下午1時許   │下午2時13分 │                      │        │                      │
│    │        │      │當日或前一日│            │許          │                      │        │                      │
│    │        │      │某時        │            │            │                      │        │                      │
├──┼────┼───┼──────┼──────┼──────┼───────────┼────┼───────────┤
│ 26 │蔡和村  │   1  │95年8月24日 │95年8月24日 │95年8月24日 │同上                  │   2,501│                      │
│    │        │      │下午2時之前 │下午2時許   │下午2時30分 │                      │        │                      │
│    │        │      │當日或前一日│            │許          │                      │        │                      │
│    │        │      │某時        │            │            │                      │        │                      │
├──┼────┼───┼──────┼──────┼──────┼───────────┼────┼───────────┤
│ 27 │李和成  │   1  │95年8月24日 │95年8月24日 │95年8月24日 │同上                  │   2,000│                      │
│    │        │      │下午2時之前 │下午2時許   │下午2時42分 │                      │        │                      │
│    │        │      │當日或前一日│            │許          │                      │        │                      │
│    │        │      │某時        │            │            │                      │        │                      │
├──┼────┼───┼──────┼──────┼──────┼───────────┼────┼───────────┤
│ 28 │林正嵐  │   2  │95年8月24日 │95年8月24日 │95年8月25日 │同上                  │   4,202│                      │
│    │        │      │晚上8時之前 │晚上8時許   │上午11時47分│                      │        │                      │
│    │        │      │當日或前一日│            │許          │                      │        │                      │
│    │        │      │某時        │            │            │                      │        │                      │
├──┼────┼───┼──────┼──────┼──────┼───────────┼────┼───────────┤
│ 29 │王瑋璽  │   2  │95年8月25日 │95年8月25日 │95年8月25日 │同上                  │   4,000│                      │
│    │        │      │上午10時之前│上午10時許  │上午10時59  │                      │        │                      │
│    │        │      │當日或前一日│            │分許        │                      │        │                      │
│    │        │      │某時        │            │            │                      │        │                      │
├──┼────┼───┼──────┼──────┼──────┼───────────┼────┼───────────┤
│ 30 │朱英淦  │   1  │95年8月25日 │95年8月25日 │95年8月25日 │同上                  │   1,300│                      │
│    │        │      │上午當日或前│上午某時許  │上午10時9分 │                      │        │                      │
│    │        │      │一日某時    │            │許          │                      │        │                      │
├──┼────┼───┼──────┼──────┼──────┼───────────┼────┼───────────┤
│ 31 │黃俊富  │   1  │95年8月25日 │95年8月25日 │95年8月25日 │同上                  │   2,307│                      │
│    │        │      │上午11時30分│上午10時30分│上午11時36分│                      │        │                      │
│    │        │      │之前當日或前│許          │許          │                      │        │                      │
│    │        │      │一日某時    │            │            │                      │        │                      │
├──┼────┼───┼──────┼──────┼──────┼───────────┼────┼───────────┤
│ 32 │王麗玲  │   1  │95年8月25日 │95年8月25日 │95年8月25日 │同上                  │   2,108│                      │
│    │        │      │上午10時30分│上午10時30分│上午11時56分│                      │        │                      │
│    │        │      │之前當日或前│許          │許          │                      │        │                      │
│    │        │      │一日某時    │            │            │                      │        │                      │
├──┼────┼───┼──────┼──────┼──────┼───────────┼────┼───────────┤
│ 33 │黃國明  │   1  │95年8月25日 │95年8月25日 │95年8月25日 │同上                  │   2,509│                      │
│    │        │      │上午11時之前│上午11時許  │中午12時29分│                      │        │                      │
│    │        │      │當日或前一日│            │許          │                      │        │                      │
│    │        │      │某時        │            │            │                      │        │                      │
├──┼────┼───┼──────┼──────┼──────┼───────────┼────┼───────────┤
│ 34 │田宏河  │   1  │95年8月25日 │95年8月25日 │95年8月25日 │同上                  │   1,510│                      │
│    │        │      │上午11時之前│上午11時許  │下午2時31分 │                      │        │                      │
│    │        │      │當日或前一日│            │許          │                      │        │                      │
│    │        │      │某時        │            │            │                      │        │                      │
├──┼────┼───┼──────┼──────┼──────┼───────────┼────┼───────────┤
│ 35 │林朝明  │   2  │95年8月25日 │95年8月25日 │95年8月25日 │同上                  │   4,206│                      │
│    │        │      │上午11時5分 │上午11時5分 │上午11時42  │                      │        │                      │
│    │        │      │之前當日或前│許          │分許        │                      │        │                      │
│    │        │      │一日某時    │            │            │                      │        │                      │
├──┼────┼───┼──────┼──────┼──────┼───────────┼────┼───────────┤
│ 36 │趙順風  │   1  │95年8月25日 │95年8月25日 │95年8月25日 │同上                  │   2,205│                      │
│    │        │      │上午11時30分│上午11時30分│中午12時5分 │                      │        │                      │
│    │        │      │之前當日或前│許          │許          │                      │        │                      │
│    │        │      │一日某時    │            │            │                      │        │                      │
├──┼────┼───┼──────┼──────┼──────┼───────────┼────┼───────────┤
│ 37 │吳明軒  │   2  │95年8月25日 │95年8月25日 │95年8月25日 │同上                  │   4,204│                      │
│    │        │      │上午7時至中 │中午12時許  │下午1時12分 │                      │        │                      │
│    │        │      │午12時之間當│            │許          │                      │        │                      │
│    │        │      │日某時      │            │            │                      │        │                      │
├──┼────┼───┼──────┼──────┼──────┼───────────┼────┼───────────┤
│ 38 │周寶琴  │   2  │95年8月28日 │95年8月28日 │95年8月28日 │同上                  │   5,410│                      │
│    │        │      │上午10時之前│上午10時許  │上午10時26分│                      │        │                      │
│    │        │      │當日或前一日│            │許          │                      │        │                      │
│    │        │      │某時        │            │            │                      │        │                      │
├──┼────┼───┼──────┼──────┼──────┼───────────┼────┼───────────┤
│ 39 │陳金志  │   3  │95年8月28日 │95年8月28日 │95年8月28日 │同上                  │   6,020│                      │
│    │        │      │上午10時之前│上午10時許  │上午10時40分│                      │        │                      │
│    │        │      │當日或前一日│            │許          │                      │        │                      │
│    │        │      │某時        │            │            │                      │        │                      │
├──┼────┼───┼──────┼──────┼──────┼───────────┼────┼───────────┤
│ 40 │洪河源  │   1  │95年8月28日 │95年8月28日 │95年8月28日 │同上                  │   2,520│                      │
│    │        │      │上午10時之前│上午10時許  │上午11時11分│                      │        │                      │
│    │        │      │當日或前一日│            │許          │                      │        │                      │
│    │        │      │某時        │            │            │                      │        │                      │
├──┼────┼───┼──────┼──────┼──────┼───────────┼────┼───────────┤
│ 41 │林益民  │   1  │95年8月29日 │95年8月29日 │95年8月29日 │同上                  │   2,508│                      │
│    │        │      │上午7時至10 │上午10時許  │上午10時56分│                      │        │                      │
│    │        │      │時之間當日某│            │許          │                      │        │                      │
│    │        │      │時          │            │            │                      │        │                      │
├──┼────┼───┼──────┼──────┼──────┼───────────┼────┼───────────┤
│ 42 │黃俊煌  │   3  │95年8月29日 │95年8月29日 │95年8月29日 │同上                  │   6,618│                      │
│    │        │      │上午10時之前│上午10時許  │上午11時36分│                      │        │                      │
│    │        │      │當日或前一日│            │許          │                      │        │                      │
│    │        │      │某時        │            │            │                      │        │                      │
├──┼────┼───┼──────┼──────┼──────┼───────────┼────┼───────────┤
│ 43 │鄭黎陽  │   2  │95年8月29日 │95年8月29日 │95年8月29日 │同上                  │   5,006│                      │
│    │        │      │上午10時30分│上午10時30分│上午11時13分│                      │        │                      │
│    │        │      │之前當日或前│許          │許          │                      │        │                      │
│    │        │      │一日某時    │            │            │                      │        │                      │
├──┼────┼───┼──────┼──────┼──────┼───────────┼────┼───────────┤
│ 44 │蔡茂元  │   1  │95年8月29日 │95年8月29日 │95年8月29日 │同上                  │   2,219│                      │
│    │        │      │上午7時至11 │上午11時許  │上午11時33分│                      │        │                      │
│    │        │      │時之間當日某│            │許          │                      │        │                      │
│    │        │      │時          │            │            │                      │        │                      │
├──┼────┼───┼──────┼──────┼──────┼───────────┼────┼───────────┤
│ 45 │陳怡香  │   1  │95年8月29日 │95年8月29日 │95年8月29日 │同上                  │   2,015│                      │
│    │        │      │上午11時之前│上午11時許  │上午11時39分│                      │        │                      │
│    │        │      │當日或前一日│            │許          │                      │        │                      │
│    │        │      │某時        │            │            │                      │        │                      │
├──┼────┼───┼──────┼──────┼──────┼───────────┼────┼───────────┤
│ 46 │張頂立  │   2  │95年8月29日 │95年8月29日 │95年8月29日 │同上                  │   4,016│                      │
│    │        │      │上午11時之前│上午11時許  │中午12時45分│                      │        │                      │
│    │        │      │當日或前一日│            │許          │                      │        │                      │
│    │        │      │某時        │            │            │                      │        │                      │
├──┼────┼───┼──────┼──────┼──────┼───────────┼────┼───────────┤
│ 47 │吳振豐  │   1  │95年8月29日 │95年8月29日 │95年8月29日 │同上                  │   2,505│                      │
│    │        │      │中午12時之前│中午12時許  │中午12時45分│                      │        │                      │
│    │        │      │當日或前一日│            │許          │                      │        │                      │
│    │        │      │某時        │            │            │                      │        │                      │
├──┼────┼───┼──────┼──────┼──────┼───────────┼────┼───────────┤
│ 48 │吳財發  │   2  │95年8月29日 │95年8月29日 │95年8月29日 │同上                  │   4,610│                      │
│    │        │      │上午7時至中 │中午12時許  │下午2時10分 │                      │        │                      │
│    │        │      │午12時之間當│            │許          │                      │        │                      │
│    │        │      │日某時      │            │            │                      │        │                      │
├──┼────┼───┼──────┼──────┼──────┼───────────┼────┼───────────┤
│ 49 │東進順  │   1  │95年8月29日 │95年8月29日 │95年8月29日 │同上                  │   2,212│                      │
│    │        │      │中午12時30分│中午12時30分│下午1時15分 │                      │        │                      │
│    │        │      │之前當日或前│許          │許          │                      │        │                      │
│    │        │      │一日某時    │            │            │                      │        │                      │
├──┼────┼───┼──────┼──────┼──────┼───────────┼────┼───────────┤
│ 50 │林樂山  │   2  │95年8月30日 │95年8月30日 │95年8月30日 │同上                  │   4,620│                      │
│    │        │      │上午10時30分│上午10時30分│上午11時34分│                      │        │                      │
│    │        │      │之前當日或前│許          │許          │                      │        │                      │
│    │        │      │一日某時    │            │            │                      │        │                      │
├──┼────┼───┼──────┼──────┼──────┼───────────┼────┼───────────┤
│ 51 │曾水潭  │   2  │95年8月31日 │95年8月31日 │95年8月31日 │同上                  │   4,002│                      │
│    │        │      │上午10時之前│上午10時許  │上午10時30分│                      │        │                      │
│    │        │      │當日或前一日│            │許          │                      │        │                      │
│    │        │      │某時        │            │            │                      │        │                      │
├──┼────┼───┼──────┼──────┼──────┼───────────┼────┼───────────┤
│ 52 │陳文琴  │   3  │95年8月31日 │95年8月31日 │95年8月31日 │同上                  │   7,501│                      │
│    │        │      │上午11時之前│上午11時許  │上午11時12分│                      │        │                      │
│    │        │      │當日或前一日│            │許          │                      │        │                      │
│    │        │      │某時        │            │            │                      │        │                      │
├──┼────┼───┼──────┼──────┼──────┼───────────┼────┼───────────┤
│ 53 │林建勳  │   1  │95年8月31日 │95年8月31日 │95年8月31日 │同上                  │   2,520│                      │
│    │        │      │上午11時之前│上午11時許  │上午11時46分│                      │        │                      │
│    │        │      │當日或前一日│            │許          │                      │        │                      │
│    │        │      │某時        │            │            │                      │        │                      │
├──┼────┼───┼──────┼──────┼──────┼───────────┼────┼───────────┤
│ 54 │鄭忠吉  │   1  │95年8月31日 │95年8月31日 │95年9月1日上│同上                  │   2,305│                      │
│    │        │      │上午7時至下 │下午5時許   │午10時6分許 │                      │        │                      │
│    │        │      │午5時之間當 │            │            │                      │        │                      │
│    │        │      │日某時      │            │            │                      │        │                      │
├──┼────┼───┼──────┼──────┼──────┼───────────┼────┼───────────┤
│ 55 │高奮志  │   1  │95年9月1日上│5年9月1日上 │95年9月1日上│同上                  │   2,010│                      │
│    │        │      │午10時30分之│午10時30分許│午11時24分許│                      │        │                      │
│    │        │      │前當日或前一│            │            │                      │        │                      │
│    │        │      │日某時      │            │            │                      │        │                      │
├──┼────┼───┼──────┼──────┼──────┼───────────┼────┼───────────┤
│ 56 │黃松男  │   2  │95年9月1日上│95年9月1日上│95年9月1日中│同上                  │   4,020│                      │
│    │        │      │午10時30分之│午10時30分許│午12時59分許│                      │        │                      │
│    │        │      │前當日或前一│            │            │                      │        │                      │
│    │        │      │日某時      │            │            │                      │        │                      │
├──┼────┼───┼──────┼──────┼──────┼───────────┼────┼───────────┤
│ 57 │陳怡香  │   1  │95年9月1日上│95年9月1日上│95年9月1日上│同上                  │   2,020│                      │
│    │        │      │午11時10分之│午11時10分許│午11時51分許│                      │        │                      │
│    │        │      │前當日或前一│            │            │                      │        │                      │
│    │        │      │日某時      │            │            │                      │        │                      │
├──┼────┼───┼──────┼──────┼──────┼───────────┼────┼───────────┤
│ 58 │陳訓正  │   1  │95年9月1日中│95年9月1日中│95年9月1日下│同上                  │   1,530│                      │
│    │        │      │午12時30分之│午12時30分許│午1時13分許 │                      │        │                      │
│    │        │      │前當日或前一│            │            │                      │        │                      │
│    │        │      │日某時      │            │            │                      │        │                      │
├──┼────┼───┼──────┼──────┼──────┼───────────┼────┼───────────┤
│ 59 │王秋雄  │   1  │95年9月3日上│95年9月3日上│95年9月4日上│同上                  │   2,519│                      │
│    │        │      │午6時至8時之│午8時許     │午9時4分許  │                      │        │                      │
│    │        │      │間當日某時  │            │            │                      │        │                      │
├──┼────┼───┼──────┼──────┼──────┼───────────┼────┼───────────┤
│ 60 │鄭世華  │   1  │95年9月3日上│95年9月3日上│95年9月4日上│同上                  │   2,506│                      │
│    │        │      │午6時至11時 │午11時許    │午9時6分許  │                      │        │                      │
│    │        │      │之間當日某時│            │            │                      │        │                      │
├──┼────┼───┼──────┼──────┼──────┼───────────┼────┼───────────┤
│ 61 │康忠煌  │   1  │95年9月3日上│95年9月3日上│95年9月4日上│同上                  │   2,212│                      │
│    │        │      │午6時至11時 │午11時許    │午9時39分許 │                      │        │                      │
│    │        │      │之間當日某時│            │            │                      │        │                      │
├──┼────┼───┼──────┼──────┼──────┼───────────┼────┼───────────┤
│ 62 │陳勝閎  │   1  │95年9月3日上│95年9月3日上│95年9月3日下│同上                  │   2,319│                      │
│    │        │      │午11時50分之│午11時50分許│午1時56分許 │                      │        │                      │
│    │        │      │前當日或前一│            │            │                      │        │                      │
│    │        │      │日某時      │            │            │                      │        │                      │
├──┼────┼───┼──────┼──────┼──────┼───────────┼────┼───────────┤
│ 63 │鄭天飛  │   2  │95年9月3日下│95年9月3日下│95年9月4日上│同上                  │   4,614│                      │
│    │        │      │午1時之前當 │午1時許     │午9時11分許 │                      │        │                      │
│    │        │      │日或前一日某│            │            │                      │        │                      │
│    │        │      │時          │            │            │                      │        │                      │
├──┼────┼───┼──────┼──────┼──────┼───────────┼────┼───────────┤
│ 64 │許文周  │   1  │95年9月3日下│95年9月3日下│95年9月4日上│同上                  │   2,320│                      │
│    │        │      │午1時之前當 │午1時許     │午10時17分許│                      │        │                      │
│    │        │      │日或前一日某│            │            │                      │        │                      │
│    │        │      │時          │            │            │                      │        │                      │
├──┼────┼───┼──────┼──────┼──────┼───────────┼────┼───────────┤
│ 65 │徐文生  │   1  │95年9月3日晚│95年9月3日晚│95年9月4日上│同上                  │   2,223│                      │
│    │        │      │上6時之前當 │午6時許     │午9時1分許  │                      │        │                      │
│    │        │      │日或前一日某│            │            │                      │        │                      │
│    │        │      │時          │            │            │                      │        │                      │
├──┼────┼───┼──────┼──────┼──────┼───────────┼────┼───────────┤
│ 66 │陳永琴  │   1  │95年9月3日晚│95年9月3日晚│95年9月4日上│同上                  │   2,509│                      │
│    │        │      │上7時之前當 │上7時許     │午8時8分許  │                      │        │                      │
│    │        │      │日或前一日某│            │            │                      │        │                      │
│    │        │      │時          │            │            │                      │        │                      │
├──┼────┼───┼──────┼──────┼──────┼───────────┼────┼───────────┤
│ 67 │許豐敦  │   1  │95年9月1日上│95年9月3日晚│95年9月4日上│同上                  │   2,524│                      │
│    │        │      │午7時至95年9│上8時許     │午9時6分許  │                      │        │                      │
│    │        │      │月3日晚上8時│            │            │                      │        │                      │
│    │        │      │之間某時    │            │            │                      │        │                      │
├──┼────┼───┼──────┼──────┼──────┼───────────┼────┼───────────┤
│ 68 │吳金俊  │   1  │95年9月3日晚│95年9月3日晚│95年9月4日上│同上                  │   2,217│                      │
│    │        │      │上9時之前當 │上9時許     │午8時7分許  │                      │        │                      │
│    │        │      │日或前一日某│            │            │                      │        │                      │
│    │        │      │時          │            │            │                      │        │                      │
├──┼────┼───┼──────┼──────┼──────┼───────────┼────┼───────────┤
│ 69 │黃淑娟  │   1  │95年9月4日上│95年9月4日上│95年9月4日上│同上                  │   2,516│                      │
│    │        │      │午8時之前當 │午8時許     │午9時25分許 │                      │        │                      │
│    │        │      │日或前一日某│            │            │                      │        │                      │
│    │        │      │時          │            │            │                      │        │                      │
├──┼────┼───┼──────┼──────┼──────┼───────────┼────┼───────────┤
│ 70 │林福進  │   1  │95年9月4日上│95年9月4日上│95年9月4日上│同上                  │   2,213│                      │
│    │        │      │午8時30分之 │午8時30分許 │午9時19分許 │                      │        │                      │
│    │        │      │前當日或前一│            │            │                      │        │                      │
│    │        │      │日某時      │            │            │                      │        │                      │
├──┼────┼───┼──────┼──────┼──────┼───────────┼────┼───────────┤
│ 71 │謝全益  │   1  │95年9月4日上│95年9月4日上│95年9月4日上│同上                  │   2,010│                      │
│    │        │      │午9時20分之 │午9時20分許 │午9時33分許 │                      │        │                      │
│    │        │      │前當日或前一│            │            │                      │        │                      │
│    │        │      │日某時      │            │            │                      │        │                      │
├──┼────┼───┼──────┼──────┼──────┼───────────┼────┼───────────┤
│ 72 │黃明利  │   1  │95年9月4日上│95年9月4日上│95年9月4日下│同上                  │   2,513│                      │
│    │        │      │午11時之前當│午11時許    │午2時35分許 │                      │        │                      │
│    │        │      │日或前一日某│            │            │                      │        │                      │
│    │        │      │時          │            │            │                      │        │                      │
├──┼────┼───┼──────┼──────┼──────┼───────────┼────┼───────────┤
│ 73 │陳水銘  │   1  │95年9月3日上│95年9月4日上│95年9月4日下│同上                  │   2,528│                      │
│    │        │      │午10時至95年│午11時許    │午3時45分許 │                      │        │                      │
│    │        │      │9月4日上午11│            │            │                      │        │                      │
│    │        │      │時之間某時  │            │            │                      │        │                      │
├──┼────┼───┼──────┼──────┼──────┼───────────┼────┼───────────┤
│ 74 │李梗嘗  │   1  │95年9月4日下│95年9月4日下│95年9月4日下│同上                  │   2,218│                      │
│    │        │      │午2時之前當 │午2時許     │午3時15分許 │                      │        │                      │
│    │        │      │日或前一日某│            │            │                      │        │                      │
│    │        │      │時          │            │            │                      │        │                      │
├──┼────┼───┼──────┼──────┼──────┼───────────┼────┼───────────┤
│ 75 │廖顯明  │   1  │95年9月1日上│95年9月4日下│95年9月5日上│同上                  │   2,026│                      │
│    │        │      │午7時至95年9│午5時許     │午8時58分許 │                      │        │                      │
│    │        │      │月4日下午5時│            │            │                      │        │                      │
│    │        │      │之間某時    │            │            │                      │        │                      │
├──┼────┼───┼──────┼──────┼──────┼───────────┼────┼───────────┤
│ 76 │翁嘉隆  │   1  │95年9月4日下│95年9月4日下│95年9月5日中│中華郵政茄萣郵局      │   2,221│                      │
│    │        │      │午8時之前當 │午8時許     │午12時26分許│戶名：薛富山          │        │                      │
│    │        │      │日或前一日某│            │            │帳號：00000000000000  │        │                      │
│    │        │      │時          │            │            │                      │        │                      │
├──┼────┼───┼──────┼──────┼──────┼───────────┼────┼───────────┤
│ 77 │許熯模  │   1  │95年9月5日上│95年9月5日上│95年9月5日中│同上                  │   2,008│                      │
│    │        │      │午9時之前當 │午9時許     │午12時5分許 │                      │        │                      │
│    │        │      │日或前一日某│            │            │                      │        │                      │
│    │        │      │時          │            │            │                      │        │                      │
├──┼────┼───┼──────┼──────┼──────┼───────────┼────┼───────────┤
│ 78 │楊靖太  │   1  │95年9月5日上│95年9月5日上│95年9月5日上│同上                  │   2,522│                      │
│    │        │      │午10時之前當│午10時許    │午11時42分許│                      │        │                      │
│    │        │      │日或前一日某│            │            │                      │        │                      │
│    │        │      │時          │            │            │                      │        │                      │
├──┼────┼───┼──────┼──────┼──────┼───────────┼────┼───────────┤
│ 79 │黃建都  │   1  │95年9月5日上│95年9月5日上│95年9月5日上│同上                  │   2,518│                      │
│    │        │      │午11時之前當│午11時許    │午11時50分許│                      │        │                      │
│    │        │      │日或前一日某│            │            │                      │        │                      │
│    │        │      │時          │            │            │                      │        │                      │
├──┼────┼───┼──────┼──────┼──────┼───────────┼────┼───────────┤
│ 80 │許添成  │   1  │95年9月5日上│95年9月5日上│95年9月5日中│同上                  │   2,324│                      │
│    │        │      │午11時之前當│午11時許    │午12時12分許│                      │        │                      │
│    │        │      │日或前一日某│            │            │                      │        │                      │
│    │        │      │時          │            │            │                      │        │                      │
├──┼────┼───┼──────┼──────┼──────┼───────────┼────┼───────────┤
│ 81 │林建佑  │   1  │95年9月5日上│95年9月5日上│95年9月5日中│同上                  │   2,519│                      │
│    │        │      │午11時之前當│午11時許    │午12時30分許│                      │        │                      │
│    │        │      │日或前一日某│            │            │                      │        │                      │
│    │        │      │時          │            │            │                      │        │                      │
├──┼────┼───┼──────┼──────┼──────┼───────────┼────┼───────────┤
│ 82 │林崇祿  │   1  │95年9月6日上│95年9月6日上│95年9月7日上│中華郵政台南開元路郵局│   2,208│                      │
│    │        │      │午10時之前當│午10時許    │午9時12分許 │戶名：朱潘雪惠        │        │                      │
│    │        │      │日或前一日某│            │            │帳號：00000000000000  │        │                      │
│    │        │      │時          │            │            │                      │        │                      │
├──┼────┼───┼──────┼──────┼──────┼───────────┼────┼───────────┤
│ 83 │黃建福  │   1  │95年9月6日上│95年9月6日上│95年9月6日下│同上                  │   2,202│                      │
│    │        │      │午11時之前當│午11時許    │午1時1分許  │                      │        │                      │
│    │        │      │日或前一日某│            │            │                      │        │                      │
│    │        │      │時          │            │            │                      │        │                      │
├──┼────┼───┼──────┼──────┼──────┼───────────┼────┼───────────┤
│ 84 │張全水  │   1  │95年9月6日上│95年9月6日上│95年9月6日下│同上                  │   2,512│                      │
│    │        │      │午11時之前當│午11時許    │午1時16分許 │                      │        │                      │
│    │        │      │日或前一日某│            │            │                      │        │                      │
│    │        │      │時          │            │            │                      │        │                      │
├──┼────┼───┼──────┼──────┼──────┼───────────┼────┼───────────┤
│ 85 │邱瑞郎  │   1  │95年9月6日上│95年9月6日上│95年9月6日中│中華郵政茄萣郵局      │   2,209│                      │
│    │        │      │午11時之前當│午11時許    │午12時11分許│戶名：薛富山          │        │                      │
│    │        │      │日或前一日某│            │            │帳號：00000000000000  │        │                      │
│    │        │      │時          │            │            │                      │        │                      │
├──┼────┼───┼──────┼──────┼──────┼───────────┼────┼───────────┤
│ 86 │王文定  │   1  │95年9月6日上│95年9月6日上│95年9月6日中│同上                  │   2,524│                      │
│    │        │      │午11時之前當│午11時許    │午12時43分許│                      │        │                      │
│    │        │      │日或前一日某│            │            │                      │        │                      │
│    │        │      │時          │            │            │                      │        │                      │
├──┼────┼───┼──────┼──────┼──────┼───────────┼────┼───────────┤
│ 87 │李冠億  │   1  │95年9月6日上│95年9月6日上│95年9月6日中│同上                  │   2,208│                      │
│    │        │      │午11時30分之│午11時30分許│午12時8分許 │                      │        │                      │
│    │        │      │前當日或前一│            │            │                      │        │                      │
│    │        │      │日某時      │            │            │                      │        │                      │
├──┼────┼───┼──────┼──────┼──────┼───────────┼────┼───────────┤
│ 88 │黃清木  │   2  │95年9月6日上│95年9月6日上│95年9月6日中│同上                  │   4,420│                      │
│    │        │      │午11時30分之│午11時30分許│午12時39分許│                      │        │                      │
│    │        │      │前當日或前一│            │            │                      │        │                      │
│    │        │      │日某時      │            │            │                      │        │                      │
├──┼────┼───┼──────┼──────┼──────┼───────────┼────┼───────────┤
│ 89 │李勝賢  │   1  │95年9月6日上│95年9月6日上│95年9月6日下│同上                  │   2,511│                      │
│    │        │      │午11時之前當│午11時30分許│午1時37分許 │                      │        │                      │
│    │        │      │日或前一日某│            │            │                      │        │                      │
│    │        │      │時          │            │            │                      │        │                      │
├──┼────┼───┼──────┼──────┼──────┼───────────┼────┼───────────┤
│ 90 │李元繼  │   2  │95年9月6日上│95年9月6日上│95年9月6日中│中華郵政台南開元路郵局│   2,303│                      │
│    │        │      │午當日或前一│午某時許    │午12時57分許│戶名：朱潘雪惠        │        │                      │
│    │        │      │日某時      │            │            │帳號：00000000000000  │        │                      │
│    │        │      │            │            ├──────┼───────────┼────┼───────────┤
│    │        │      │            │            │95年9月6日下│同上                  │   2,314│                      │
│    │        │      │            │            │午1時24分許 │                      │        │                      │
├──┼────┼───┼──────┼──────┼──────┼───────────┼────┼───────────┤
│ 91 │張  南  │   1  │95年9月6日上│95年9月6日上│95年9月6日下│同上                  │   2,217│                      │
│    │        │      │午11時30分之│午11時30分許│午1時39分許 │                      │        │                      │
│    │        │      │前當日或前一│            │            │                      │        │                      │
│    │        │      │日某時      │            │            │                      │        │                      │
├──┼────┼───┼──────┼──────┼──────┼───────────┼────┼───────────┤
│ 92 │侯順堯  │   1  │95年9月6日中│95年9月6日中│95年9月6日中│同上                  │   2,501│                      │
│    │        │      │午12時之前當│午12時許    │午12時18分許│                      │        │                      │
│    │        │      │日或前一日某│            │            │                      │        │                      │
│    │        │      │時          │            │            │                      │        │                      │
├──┼────┼───┼──────┼──────┼──────┼───────────┼────┼───────────┤
│ 93 │蕭福全  │   1  │95年9月6日中│95年9月6日中│95年9月6日下│同上                  │   2,005│                      │
│    │        │      │午12時之前當│午12時許    │午1時1分許  │                      │        │                      │
│    │        │      │日或前一日某│            │            │                      │        │                      │
│    │        │      │時          │            │            │                      │        │                      │
├──┼────┼───┼──────┼──────┼──────┼───────────┼────┼───────────┤
│ 94 │柯寶棻  │   1  │95年9月6日中│95年9月6日中│95年9月6日下│同上                  │   2,313│                      │
│    │        │      │午12時之前當│午12時許    │午1時45分許 │                      │        │                      │
│    │        │      │日或前一日某│            │            │                      │        │                      │
│    │        │      │時          │            │            │                      │        │                      │
├──┼────┼───┼──────┼──────┼──────┼───────────┼────┼───────────┤
│ 95 │黃清正  │   1  │95年9月6日中│95年9月6日中│95年9月6日下│同上                  │   2,504│                      │
│    │        │      │午12時之前當│午12時許    │午1時55分許 │                      │        │                      │
│    │        │      │日或前一日某│            │            │                      │        │                      │
│    │        │      │時          │            │            │                      │        │                      │
├──┼────┼───┼──────┼──────┼──────┼───────────┼────┼───────────┤
│ 96 │饒陳復雅│   1  │95年9月6日中│95年9月6日中│95年9月6日下│同上                  │   2,322│                      │
│    │        │      │午12時之前當│午12時許    │午2時50分許 │                      │        │                      │
│    │        │      │日或前一日某│            │            │                      │        │                      │
│    │        │      │時          │            │            │                      │        │                      │
├──┼────┼───┼──────┼──────┼──────┼───────────┼────┼───────────┤
│ 97 │呂明德  │   1  │95年9月6日中│95年9月6日中│95年9月6日中│中華郵政茄萣郵局      │   2,505│                      │
│    │        │      │午12時之前當│午12時許    │午12時30分許│戶名：薛富山          │        │                      │
│    │        │      │日或前一日某│            │            │帳號：00000000000000  │        │                      │
│    │        │      │時          │            │            │                      │        │                      │
├──┼────┼───┼──────┼──────┼──────┼───────────┼────┼───────────┤
│ 98 │陳仁禮  │   1  │95年9月6日中│95年9月6日中│95年9月6日中│同上                  │   2,517│                      │
│    │        │      │午12時之前當│午12時許    │午12時35分許│                      │        │                      │
│    │        │      │日或前一日某│            │            │                      │        │                      │
│    │        │      │時          │            │            │                      │        │                      │
├──┼────┼───┼──────┼──────┼──────┼───────────┼────┼───────────┤
│ 99 │喬文祥  │   1  │95年9月6日中│95年9月6日中│95年9月6日下│同上                  │   2,214│                      │
│    │        │      │午12時之前當│午12時許    │午2時36分許 │                      │        │                      │
│    │        │      │日或前一日某│            │            │                      │        │                      │
│    │        │      │時          │            │            │                      │        │                      │
├──┼────┼───┼──────┼──────┼──────┼───────────┼────┼───────────┤
│100 │陳麗琴  │   1  │95年9月6日中│95年9月6日中│95年9月6日下│中華郵政台南開元路郵局│   2,523│                      │
│    │        │      │午12時30分之│午12時30分許│午1時58分許 │戶名：朱潘雪惠        │        │                      │
│    │        │      │前當日或前一│            │            │帳號：00000000000000  │        │                      │
│    │        │      │日某時      │            │            │                      │        │                      │
├──┼────┼───┼──────┼──────┼──────┼───────────┼────┼───────────┤
│101 │曾冠運  │   1  │95年9月6日中│95年9月6日中│95年9月6日下│同上                  │   1,624│                      │
│    │        │      │午12時30分之│午12時30分許│午2時51分許 │                      │        │                      │
│    │        │      │前當日或前一│            │            │                      │        │                      │
│    │        │      │日某時      │            │            │                      │        │                      │
├──┼────┼───┼──────┼──────┼──────┼───────────┼────┼───────────┤
│102 │邱永吉  │   1  │95年9月6日中│95年9月6日中│95年9月6日下│中華郵政茄萣郵局      │   2,216│                      │
│    │        │      │午12時30分之│午12時30分許│午1時8分許  │戶名：薛富山          │        │                      │
│    │        │      │前當日或前一│            │            │帳號：00000000000000  │        │                      │
│    │        │      │日某時      │            │            │                      │        │                      │
├──┼────┼───┼──────┼──────┼──────┼───────────┼────┼───────────┤
│103 │林福亮  │   2  │95年9月6日中│95年9月6日中│95年9月6日下│同上                  │   5,022│                      │
│    │        │      │午12時30分之│午12時30分許│午1時18分許 │                      │        │                      │
│    │        │      │前當日或前一│            │            │                      │        │                      │
│    │        │      │日某時      │            │            │                      │        │                      │
├──┼────┼───┼──────┼──────┼──────┼───────────┼────┼───────────┤
│104 │王文源  │   2  │95年9月6日中│95年9月6日中│95年9月6日下│同上                  │   5,013│                      │
│    │        │      │午12時40分之│午12時40分許│午1時9分許  │                      │        │                      │
│    │        │      │前當日或前一│            │            │                      │        │                      │
│    │        │      │日某時      │            │            │                      │        │                      │
├──┼────┼───┼──────┼──────┼──────┼───────────┼────┼───────────┤
│105 │鄭  在  │   1  │95年9月6日下│95年9月6日下│95年9月6日下│中華郵政台南開元路郵局│   1,611│                      │
│    │        │      │午1時之前當 │午1時許     │午1時28分許 │戶名：朱潘雪惠        │        │                      │
│    │        │      │日或前一日某│            │            │帳號：00000000000000  │        │                      │
│    │        │      │時          │            │            │                      │        │                      │
├──┼────┼───┼──────┼──────┼──────┼───────────┼────┼───────────┤
│106 │黃冠詠  │   1  │95年9月7日中│95年9月7日中│95年9月7日中│中華郵政茄萣郵局      │   2,507│                      │
│    │        │      │午12時之前當│午12時許    │午12時33分許│戶名：薛富山          │        │                      │
│    │        │      │日或前一日某│            │            │帳號：00000000000000  │        │                      │
│    │        │      │時          │            │            │                      │        │                      │
├──┼────┼───┼──────┼──────┼──────┼───────────┼────┼───────────┤
│107 │吳春蓉  │   1  │95年9月8日上│95年9月8日上│95年9月8日上│同上                  │   2,505│                      │
│    │        │      │午9時30分之 │午9時30分許 │午10時15分許│                      │        │                      │
│    │        │      │前當日或前一│            │            │                      │        │                      │
│    │        │      │日某時      │            │            │                      │        │                      │
├──┼────┼───┼──────┼──────┼──────┼───────────┼────┼───────────┤
│108 │徐岳忠  │   1  │95年9月8日上│95年9月8日上│95年9月8日上│同上                  │   2,509│                      │
│    │        │      │午10時之前當│午10時許    │午10時25分許│                      │        │                      │
│    │        │      │日或前一日某│            │            │                      │        │                      │
│    │        │      │時          │            │            │                      │        │                      │
├──┼────┼───┼──────┼──────┼──────┼───────────┼────┼───────────┤
│109 │余庭輝  │   1  │95年9月8日上│95年9月8日上│95年9月8日下│同上                  │   2,513│                      │
│    │        │      │午7時至11時 │午11時許    │午1時56分許 │                      │        │                      │
│    │        │      │之間當日某時│            │            │                      │        │                      │
├──┼────┼───┼──────┼──────┼──────┼───────────┼────┼───────────┤
│110 │吳銘錡  │   1  │95年9月8日上│95年9月8日上│95年9月8日上│同上                  │   2,210│                      │
│    │        │      │午11時35分之│午11時35分許│午11時50分許│                      │        │                      │
│    │        │      │前當日或前一│            │            │                      │        │                      │
│    │        │      │日某時      │            │            │                      │        │                      │
├──┼────┼───┼──────┼──────┼──────┼───────────┼────┼───────────┤
│111 │陳文通  │   1  │95年9月10日 │95年9月10日 │95年9月11日 │同上                  │   2,525│                      │
│    │        │      │晚上7時之前 │晚上7時許   │上午8時4分許│                      │        │                      │
│    │        │      │當日或前一日│            │            │                      │        │                      │
│    │        │      │某時        │            │            │                      │        │                      │
├──┼────┼───┼──────┼──────┼──────┼───────────┼────┼───────────┤
│112 │黃施永鳳│   1  │95年9月10日 │95年9月10日 │95年9月11日 │同上                  │   2,322│恐嚇使用之行動電話門號│
│    │        │      │晚上7時36分 │晚上7時36分 │上午8時15分 │                      │        │0000000000號          │
│    │        │      │之前當日或前│許          │許          │                      │        │                      │
│    │        │      │一日某時    │            │            │                      │        │                      │
├──┼────┼───┼──────┼──────┼──────┼───────────┼────┼───────────┤
│113 │陳瑞煌  │   1  │95年9月10日 │95年9月10日 │95年9月11日 │同上                  │   2,519│                      │
│    │        │      │晚上8時之前 │晚上8時許   │上午8時37分 │                      │        │                      │
│    │        │      │當日或前一日│            │許          │                      │        │                      │
│    │        │      │某時        │            │            │                      │        │                      │
├──┼────┼───┼──────┼──────┼──────┼───────────┼────┼───────────┤
│114 │郭明彰  │   1  │95年9月10日 │95年9月10日 │95年9月11日 │同上                  │   2,224│恐嚇使用之行動電話門號│
│    │        │      │晚上7時39分 │晚上7時39分 │上午8時59分 │                      │        │0000000000號          │
│    │        │      │之前當日或前│許          │許          │                      │        │                      │
│    │        │      │一日某時    │            │            │                      │        │                      │
├──┼────┼───┼──────┼──────┼──────┼───────────┼────┼───────────┤
│115 │楊朝全  │   1  │95年9月9日當│95年9月10日 │95年9月11日 │同上                  │   2,505│1.恐嚇使用之行動電話門│
│    │        │      │日某時      │晚上6時51分 │上午9時46分 │                      │        │  號0000000000號      │
│    │        │      │            │許          │許          │                      │        │2.監聽譯文記載為「禮拜│
│    │        │      │            │            │            │                      │        │  六」中網，經查即為  │
│    │        │      │            │            │            │                      │        │  95年9月9日          │
├──┼────┼───┼──────┼──────┼──────┼───────────┼────┼───────────┤
│116 │李景雲  │   1  │95年9月10日 │95年9月10日 │95年9月11日 │同上                  │   2,523│恐嚇使用之行動電話門號│
│    │        │      │晚上7時58分 │晚上7時58分 │上午8時44分 │                      │        │0000000000號          │
│    │        │      │之前當日或前│許          │許          │                      │        │                      │
│    │        │      │一日某時    │            │            │                      │        │                      │
├──┼────┼───┼──────┼──────┼──────┼───────────┼────┼───────────┤
│117 │郭太平  │   2  │95年9月11日 │95年9月11日 │95年9月11日 │同上                  │   4,610│                      │
│    │        │      │上午8時15分 │上午8時15分 │上午9時許   │                      │        │                      │
│    │        │      │之前當日或前│許          │            │                      │        │                      │
│    │        │      │一日某時    │            │            │                      │        │                      │
├──┼────┼───┼──────┼──────┼──────┼───────────┼────┼───────────┤
│118 │王麗玲  │   2  │95年9月11日 │95年9月11日 │95年9月11日 │同上                  │   5,817│                      │
│    │        │      │上午8時30分 │上午8時30分 │上午9時5分許│                      │        │                      │
│    │        │      │之前當日或前│許          │            │                      │        │                      │
│    │        │      │一日某時    │            │            │                      │        │                      │
├──┼────┼───┼──────┼──────┼──────┼───────────┼────┼───────────┤
│119 │許鶴齡  │   1  │95年9月11日 │95年9月11日 │95年9月11日 │同上                  │   2,526│                      │
│    │        │      │上午8時30分 │上午8時30分 │上午9時6分許│                      │        │                      │
│    │        │      │之前當日或前│許          │            │                      │        │                      │
│    │        │      │一日某時    │            │            │                      │        │                      │
├──┼────┼───┼──────┼──────┼──────┼───────────┼────┼───────────┤
│120 │李俊德  │   1  │95年9月11日 │95年9月11日 │95年9月11日 │同上                  │   2,512│                      │
│    │        │      │上午9時之前 │上午9時許   │上午9時50分 │                      │        │                      │
│    │        │      │當日或前一日│            │許          │                      │        │                      │
│    │        │      │某時        │            │            │                      │        │                      │
├──┼────┼───┼──────┼──────┼──────┼───────────┼────┼───────────┤
│121 │陳文琴  │   1  │95年9月11日 │95年9月11日 │95年9月11日 │同上                  │   2,527│                      │
│    │        │      │上午11時之前│上午11時許  │上午11時32分│                      │        │                      │
│    │        │      │當日或前一日│            │許          │                      │        │                      │
│    │        │      │某時        │            │            │                      │        │                      │
├──┼────┼───┼──────┼──────┼──────┼───────────┼────┼───────────┤
│122 │崔家騏  │   1  │95年9月11日 │95年9月11日 │95年9月11日 │同上                  │   1,816│                      │
│    │        │      │上午當日或前│上午某時許  │上午9時43分 │                      │        │                      │
│    │        │      │一日某時    │            │許          │                      │        │                      │
├──┼────┼───┼──────┼──────┼──────┼───────────┼────┼───────────┤
│123 │宋瑞龍  │   1  │95年9月12日 │95年9月12日 │95年9月12日 │同上                  │   2,506│                      │
│    │        │      │上午當日或前│上午某時許  │上午10時56分│                      │        │                      │
│    │        │      │一日某時    │            │許          │                      │        │                      │
├──┼────┼───┼──────┼──────┼──────┼───────────┼────┼───────────┤
│124 │陳聰德  │   2  │95年9月12日 │95年9月12日 │95年9月12日 │中華郵政              │   4,009│                      │
│    │        │      │上午10時之前│上午10時許  │上午11時29分│戶名：莊永富          │        │                      │
│    │        │      │當日或前一日│            │許          │帳號：00000000000000  │        │                      │
│    │        │      │某時        │            │            │                      │        │                      │
├──┼────┼───┼──────┼──────┼──────┼───────────┼────┼───────────┤
│125 │張戊立  │   2  │95年9月12日 │95年9月12日 │95年9月12日 │同上                  │   3,600│                      │
│    │        │      │上午10時30分│上午10時30分│上午11時45分│                      │        │                      │
│    │        │      │之前當日或前│許          │許          │                      │        │                      │
│    │        │      │一日某時    │            │            │                      │        │                      │
├──┼────┼───┼──────┼──────┼──────┼───────────┼────┼───────────┤
│126 │張智文  │   1  │95年9月12日 │95年9月13日 │95年9月13日 │萬泰商業銀行          │   2,008│                      │
│    │        │      │上午某時至95│上午9時許   │上午11時8分 │戶名：黃土成          │        │                      │
│    │        │      │年9月13日上 │            │許          │帳號：000000000000    │        │                      │
│    │        │      │午9時之間某 │            │            │                      │        │                      │
│    │        │      │時          │            │            │                      │        │                      │
├──┼────┼───┼──────┼──────┼──────┼───────────┼────┼───────────┤
│127 │王富龍  │   1  │95年9月13日 │95年9月13日 │95年9月13日 │同上                  │   2,505│恐嚇使用之行動電話門號│
│    │        │      │上午10時28分│上午10時28分│上午11時1分 │                      │        │0000000000號          │
│    │        │      │之前當日或前│許          │許          │                      │        │                      │
│    │        │      │一日某時    │            │            │                      │        │                      │
├──┼────┼───┼──────┼──────┼──────┼───────────┼────┼───────────┤
│128 │李東霸  │   1  │95年9月13日 │95年9月13日 │95年9月13日 │同上                  │   2,206│恐嚇使用之行動電話門號│
│    │        │      │上午10時30分│上午10時30分│上午11時38分│                      │        │0000000000號          │
│    │        │      │之前當日或前│許          │許          │                      │        │                      │
│    │        │      │一日某時    │            │            │                      │        │                      │
├──┼────┼───┼──────┼──────┼──────┼───────────┼────┼───────────┤
│129 │廖志昌  │   1  │95年9月13日 │95年9月13日 │95年9月13日 │同上                  │   2,310│恐嚇使用之行動電話門號│
│    │        │      │上午10時40分│上午10時40分│上午11時24分│                      │        │0000000000號          │
│    │        │      │之前當日或前│許          │許          │                      │        │                      │
│    │        │      │一日某時    │            │            │                      │        │                      │
├──┼────┼───┼──────┼──────┼──────┼───────────┼────┼───────────┤
│130 │王宗仁  │   1  │95年9月13日 │95年9月13日 │95年9月13日 │同上                  │   2,216│                      │
│    │        │      │上午10時30分│上午10時30分│中午12時32分│                      │        │                      │
│    │        │      │之前當日或前│許          │許          │                      │        │                      │
│    │        │      │某時        │            │            │                      │        │                      │
├──┼────┼───┼──────┼──────┼──────┼───────────┼────┼───────────┤
│131 │任南震  │   1  │95年9月13日 │95年9月13日 │95年9月13日 │同上                  │   2,307│恐嚇使用之行動電話門號│
│    │        │      │上午10時34分│上午10時34分│上午11時6分 │                      │        │0000000000號          │
│    │        │      │之前當日或前│許          │許          │                      │        │                      │
│    │        │      │一日某時    │            │            │                      │        │                      │
├──┼────┼───┼──────┼──────┼──────┼───────────┼────┼───────────┤
│132 │溫淑茹  │   1  │95年9月13日 │95年9月13日 │95年9月13日 │同上                  │   2,514│                      │
│    │        │      │上午當日或前│上午某時許  │上午11時35分│                      │        │                      │
│    │        │      │一日某時    │            │許          │                      │        │                      │
├──┼────┼───┼──────┼──────┼──────┼───────────┼────┼───────────┤
│133 │吳天理  │   1  │95年9月13日 │95年9月13日 │95年9月13日 │同上                  │   2,512│恐嚇使用之行動電話門號│
│    │        │      │上午11時14分│上午11時14分│上午11時50分│                      │        │0000000000號          │
│    │        │      │之前當日或前│許          │許          │                      │        │                      │
│    │        │      │一日某時    │            │            │                      │        │                      │
├──┼────┼───┼──────┼──────┼──────┼───────────┼────┼───────────┤
│134 │謝榮宗  │   1  │95年9月14日 │95年9月14日 │95年9月14日 │同上                  │   2,207│                      │
│    │        │      │上午10時之前│上午10時許  │上午某時許  │                      │        │                      │
│    │        │      │當日或前一日│            │            │                      │        │                      │
│    │        │      │某時        │            │            │                      │        │                      │
├──┼────┼───┼──────┼──────┼──────┼───────────┼────┼───────────┤
│135 │吳文進  │   1  │95年9月14日 │95年9月14日 │95年9月14日 │同上                  │   2,209│                      │
│    │        │      │上午10時40分│上午10時40分│上午11時10分│                      │        │                      │
│    │        │      │之前當日或前│許          │許          │                      │        │                      │
│    │        │      │一日某時    │            │            │                      │        │                      │
├──┼────┼───┼──────┼──────┼──────┼───────────┼────┼───────────┤
│136 │陳石豹  │   1  │95年9月14日 │95年9月14日 │95年9月14日 │中華郵政              │   2,000│                      │
│    │        │      │上午10時之前│上午10時許  │上午11時57分│戶名：莊永富          │        │                      │
│    │        │      │當日或前一日│            │許          │帳號：00000000000000  │        │                      │
│    │        │      │某時        │            │            │                      │        │                      │
├──┼────┼───┼──────┼──────┼──────┼───────────┼────┼───────────┤
│137 │吳重助  │   1  │95年9月15日 │95年9月15日 │95年9月15日 │同上                  │   2,000│                      │
│    │        │      │上午10時之前│上午10時許  │上午11時21分│                      │        │                      │
│    │        │      │當日或前一日│            │許          │                      │        │                      │
│    │        │      │某時        │            │            │                      │        │                      │
├──┼────┼───┼──────┼──────┼──────┼───────────┼────┼───────────┤
│138 │林孟洲  │   2  │95年9月18日 │95年9月18日 │95年9月18日 │中華郵政茄萣郵局      │   5,010│恐嚇使用之行動電話門號│
│    │        │      │上午8時30分 │上午8時30分 │上午9時8分許│戶名：薛富山          │        │0000000000號          │
│    │        │      │之前當日或前│許          │            │帳號：00000000000000  │        │                      │
│    │        │      │一日某時    │            │            │                      │        │                      │
├──┼────┼───┼──────┼──────┼──────┼───────────┼────┼───────────┤
│139 │魏丁福  │   1  │95年9月18日 │95年9月18日 │95年9月18日 │同上                  │   2,507│恐嚇使用之行動電話門號│
│    │        │      │上午8時24分 │上午8時24分 │上午8時45分 │                      │        │0000000000號          │
│    │        │      │之前當日或前│許          │許          │                      │        │                      │
│    │        │      │一日某時    │            │            │                      │        │                      │
├──┼────┼───┼──────┼──────┼──────┼───────────┼────┼───────────┤
│140 │洪連塭  │   1  │95年9月18日 │95年9月18日 │95年9月18日 │同上                  │   3,012│                      │
│    │        │      │上午9時之前 │上午9時許   │上午9時48分 │                      │        │                      │
│    │        │      │當日或前一日│            │許          │                      │        │                      │
│    │        │      │某時        │            │            │                      │        │                      │
├──┼────┼───┼──────┼──────┼──────┼───────────┼────┼───────────┤
│141 │許世政  │   1  │95年9月18日 │95年9月18日 │95年9月18日 │同上                  │   2,513│恐嚇使用之行動電話門號│
│    │        │      │上午9時24分 │上午9時24分 │上午10時29分│                      │        │0000000000號          │
│    │        │      │之前當日或前│許          │許          │                      │        │                      │
│    │        │      │一日某時    │            │            │                      │        │                      │
├──┼────┼───┼──────┼──────┼──────┼───────────┼────┼───────────┤
│142 │方素絨  │   1  │95年9月18日 │95年9月18日 │95年9月18日 │同上                  │   2,505│                      │
│    │        │      │上午10時之前│上午10時許  │上午11時10分│                      │        │                      │
│    │        │      │當日或前一日│            │許          │                      │        │                      │
│    │        │      │某時        │            │            │                      │        │                      │
├──┼────┼───┼──────┼──────┼──────┼───────────┼────┼───────────┤
│143 │吳通淮  │   1  │95年9月18日 │95年9月18日 │95年9月18日 │同上                  │   2,311│恐嚇使用之行動電話門號│
│    │        │      │上午8時33分 │上午8時33分 │中午12時28分│                      │        │0000000000號          │
│    │        │      │之前當日或前│許          │許          │                      │        │                      │
│    │        │      │一日某時    │            │            │                      │        │                      │
├──┼────┼───┼──────┼──────┼──────┼───────────┼────┼───────────┤
│144 │籃振洲  │   1  │95年9月19日 │95年9月19日 │95年9月19日 │中華郵政              │   2,100│                      │
│    │        │      │上午10時之前│上午10時許  │上午11時46分│戶名：莊永富          │        │                      │
│    │        │      │當日或前一日│            │許          │帳號：00000000000000  │        │                      │
│    │        │      │某時        │            │            │                      │        │                      │
├──┼────┼───┼──────┼──────┼──────┼───────────┼────┼───────────┤
│145 │陳麗媛  │   1  │95年9月19日 │95年9月19日 │95年9月19日 │中華郵政茄萣郵局      │   2,507│恐嚇使用之行動電話門號│
│    │        │      │上午10時49分│上午10時49分│上午11時36分│戶名：薛富山          │        │0000000000號          │
│    │        │      │之前當日或前│許          │許          │帳號：00000000000000  │        │                      │
│    │        │      │一日某時    │            │            │                      │        │                      │
├──┼────┼───┼──────┼──────┼──────┼───────────┼────┼───────────┤
│146 │姚淑珍  │   1  │95年9月22日 │95年9月22日 │95年9月22日 │中華郵政              │   3,015│                      │
│    │        │      │上午10時之前│上午10時許  │上午11時4分 │戶名：莊永富          │        │                      │
│    │        │      │當日或前一日│            │許          │帳號：00000000000000  │        │                      │
│    │        │      │某時        │            │            │                      │        │                      │
├──┼────┼───┼──────┼──────┼──────┼───────────┼────┼───────────┤
│147 │林燕義  │   1  │95年9月22日 │95年9月22日 │95年9月22日 │同上                  │   3,012│                      │
│    │        │      │上午10時之前│上午10時許  │上午11時30分│                      │        │                      │
│    │        │      │當日或前一日│            │許          │                      │        │                      │
│    │        │      │某時        │            │            │                      │        │                      │
├──┼────┼───┼──────┼──────┼──────┼───────────┼────┼───────────┤
│148 │葉清安  │   1  │95年9月22日 │95年9月22日 │95年9月22日 │同上                  │   2,512│                      │
│    │        │      │上午10時之前│上午10時許  │上午11時47分│                      │        │                      │
│    │        │      │當日或前一日│            │許          │                      │        │                      │
│    │        │      │某時        │            │            │                      │        │                      │
├──┼────┼───┼──────┼──────┼──────┼───────────┼────┼───────────┤
│149 │吳志遠  │   1  │95年9月22日 │95年9月22日 │95年9月22日 │同上                  │   2,515│                      │
│    │        │      │上午10時30分│上午10時30分│上午11時25分│                      │        │                      │
│    │        │      │之前或前一日│許          │許          │                      │        │                      │
│    │        │      │當日某時    │            │            │                      │        │                      │
├──┼────┼───┼──────┼──────┼──────┼───────────┼────┼───────────┤
│150 │吳通淮  │   1  │95年9月26日 │95年9月26日 │95年9月26日 │同上                  │   1,505│                      │
│    │        │      │下午1時之前 │下午1時許   │下午2時9分許│                      │        │                      │
│    │        │      │當日或前一日│            │            │                      │        │                      │
│    │        │      │某時        │            │            │                      │        │                      │
├──┼────┼───┼──────┼──────┼──────┼───────────┼────┼───────────┤
│151 │陳圳榮  │   2  │95年9月28日 │95年9月28日 │95年9月28日 │中國信託銀行西台南分行│   5,002│                      │
│    │        │      │上午7時至9時│上午9時許   │上午9時18分 │戶名：陳永坤          │        │                      │
│    │        │      │之間當日或前│            │許          │帳號：0000000000000   │        │                      │
│    │        │      │一日某時    │            │            │                      │        │                      │
├──┼────┼───┼──────┼──────┼──────┼───────────┼────┼───────────┤
│152 │詹美惠  │   1  │95年9月28日 │95年9月28日 │95年9月28日 │同上                  │   2,504│                      │
│    │        │      │上午11時之前│上午11時許  │下午2時2分許│                      │        │                      │
│    │        │      │當日或前一日│            │            │                      │        │                      │
│    │        │      │某時        │            │            │                      │        │                      │
├──┼────┼───┼──────┼──────┼──────┼───────────┼────┼───────────┤
│153 │張萬鶴  │   1  │95年9月28日 │95年9月28日 │95年9月28日 │同上                  │   2,505│                      │
│    │        │      │上午11時之前│上午11時許  │中午12時46分│                      │        │                      │
│    │        │      │當日或前一日│            │許          │                      │        │                      │
│    │        │      │某時        │            │            │                      │        │                      │
├──┼────┼───┼──────┼──────┼──────┼───────────┼────┼───────────┤
│154 │林進發  │  11  │95年10月3日 │95年10月3日 │95年10月3日 │同上                  │  30,000│                      │
│    │        │      │上午10時之前│上午10時許  │上午某時許  │                      │        │                      │
│    │        │      │當日或前一日│            │            │                      │        │                      │
│    │        │      │某時        │            │            │                      │        │                      │
├──┼────┼───┼──────┼──────┼──────┼───────────┼────┼───────────┤
│合計│        │ 205  │            │            │            │                      │ 471,280│                      │
└──┴────┴───┴──────┴──────┴──────┴───────────┴────┴───────────┘
附表二：
┌──┬──────────┬─────────┐
│編號│      扣押物品      │    備      考    │
├──┼──────────┼─────────┤
│ 1  │中華郵政帳戶存摺1本 │                  │
│    │（戶名：薛富山，局號│                  │
│    │：0000000，帳號：044│                  │
│    │4359）及金融卡1張   │                  │
├──┼──────────┼─────────┤
│ 2  │中華郵政帳戶存摺1本 │                  │
│    │（戶名：朱潘雪惠，局│                  │
│    │號：0000000，帳號：0│                  │
│    │696629）及金融卡1張 │                  │
├──┼──────────┼─────────┤
│ 3  │萬泰銀行帳戶存摺1本 │                  │
│    │（戶名：黃土成，帳號│                  │
│    │：000000000000）及金│                  │
│    │融卡1張             │                  │
├──┼──────────┼─────────┤
│ 4  │薛富山、黃土成之印章│                  │
│    │各1個               │                  │
├──┼──────────┼─────────┤
│ 5  │行動電話門號00000000│黃裕倉所有供本案共│
│    │26、0000000000號SIM │同恐嚇取財所用之物│
│    │卡各1張             │                  │
├──┼──────────┼─────────┤
│ 6  │行動電話8支（序號： │黃裕倉所有供本案共│
│    │000000000000000、   │同恐嚇取財所用之物│
│    │000000000000000、   │                  │
│    │000000000000000、   │                  │
│    │000000000000000、   │                  │
│    │000000000000000、   │                  │
│    │000000000000000、   │                  │
│    │000000000000000、   │                  │
│    │000000000000000）   │                  │
├──┼──────────┼─────────┤
│ 7  │交易明細表5張、帳號 │                  │
│    │單1張               │                  │
├──┼──────────┼─────────┤
│ 8  │望遠鏡1具           │                  │
└──┴──────────┴─────────┘
附表三：
┌──┬──────────┬─────────┐
│編號│   扣  押  物  品   │   備        考   │
├──┼──────────┼─────────┤
│ 1  │門號0000000000行動電│共同被告林振坤所有│
│    │話壹支（序號：355031│供本案共同恐嚇取財│
│    │000000000，含SIM卡壹│所用之物          │
│    │張）                │                  │
├──┼──────────┼─────────┤
│ 2  │門號0000000000摩托羅│共同被告陳志偉所有│
│    │拉V80行動電話壹支（ │供本案共同恐嚇取財│
│    │序號：00000000000000│所用之物          │
│    │4，含SIM卡壹張）    │                  │
├──┼──────────┼─────────┤
│ 3  │門號0000000000行動電│共同被告鄭進德所有│
│    │話壹支（序號：352606│供本案共同恐嚇取財│
│    │00000000000，含SIM卡│所用之物          │
│    │壹張）              │                  │
├──┼──────────┼─────────┤
│ 4  │門號0000000000G-PLUS│共同被告黃崑山所有│
│    │行動電話壹支（序號：│供本案共同恐嚇取財│
│    │000000000000000，含 │所用之物          │
│    │SIM卡壹張）         │                  │
└──┴──────────┴─────────┘

司法院資訊處製作；財團法人民間司法改革基金會備份。
